臺灣板橋地方法院交通事件裁定　　　　100年度交聲字第431號
原處分機關　交通部公路總局臺北區監理所
異　議　人
即受處分人　曹鳴遠
上列異議人即受處分人因違反道路交通管理處罰條例案件，對於
交通部公路總局臺北區監理所中華民國100 年1 月17日以北監自
裁字第裁40-IA0000000號所為之處分（原舉發案號：彰化縣警察
局彰縣警交字第IA0000000 號），聲明異議，本院裁定如下：
    主  文
異議駁回。
    理  由
一、原處分意旨略以：異議人即受處分人曹鳴遠於民國九十九年
    十月二日下午二時四十一分許，因駕駛車牌號碼５１２７－
    ＭＸ號自用小客車，行經台六十一線一六八‧八公里處（西
    濱快速道路南下彰化路段）屬最高速限時速八十公里之路段
    ，以時速一百十五公里之速度超速行駛違規，經警逕行舉發
    後，異議人陳報其係當時之駕駛人，爰依道路交通管理處罰
    條例第三十三條第一項第一款、第六十三條第一項第一款、
    第八十五條第一項等規定，裁處異議人罰鍰新臺幣（下同）
    三千五百元，並記違規點數一點。
二、本件異議人則以：當日伊行經台六十一線一六八‧八公里處
    之前方時，完全沒看到警示告示牌，原舉發機關彰化縣警察
    局於九十九年十二月九日函所附告示牌照片，亦毫無日期、
    期間，且路牌也模糊看不到地點，該照片之正確性與可信度
    極低，為此聲明異議，請求撤銷原處分云云。
三、按汽車行駛高速公路及快速公路，應依速限標誌指示，高速
    公路及快速公路交通管制規則第五條第一項前段定有明文。
    又汽車行駛於高速公路、快速公路或設站管制之道路，不遵
    使用限制、禁止、行車管制及管理事項之管制規則而有行車
    速度超過規定之最高速限或低於規定之最低速限者，處汽車
    駕駛人三千元以上六千元以下罰鍰，並予記違規點數一點，
    道路交通管理處罰條例第三十三條第一項第一款、第六十三
    條第一項第一款復有明定。次按汽車駕駛人之行為經以科學
    儀器取得證據資料證明其行為違規，當場不能或不宜攔截製
    單舉發者，得逕行舉發；科學儀器應採固定式，並定期於網
    站公布其設置地點，但汽車駕駛人之行為屬行車速度超過規
    定之最高速限者，不在此限；對於行車速度超過規定之最高
    速限之違規行為，採用固定或非固定式科學儀器取得證據資
    料證明者，於高速公路、快速公路須至少於三百公尺前，明
    顯標示之，同條例第七條之二第一項第七款、第二項、第三
    項、第四項亦分別定有明文。另按逕行舉發，應記明車輛牌
    照號碼、車型等可資辨明之資料，以汽車所有人為被通知人
    製單舉發，而舉發違反道路交通管理事件之受處罰人，認為
    受舉發之違規行為應歸責他人者，應於舉發違反道路交通管
    理事件通知單應到案日期前，檢附相關證據及應歸責人相關
    證明文件，向處罰機關告知應歸責人，處罰機關應即另行通
    知應歸責人到案依法處理，逾期未依規定辦理者，仍依本條
    例各該違反條款規定處罰，同條例第七條第四項、第八十五
    條第一項又分別定有明定。
四、經查：
  (一)本件異議人駕駛上開自用小客車，於九十九年十月二日下午
    二時四十一分許，行經台六十一線一六八‧八公里處（西濱
    快速道路南下彰化路段），以時速一百十五公里之速度行駛
    之事實，有採證照片一張在卷可稽。又上開路段之最高行車
    速限為時速八十公里乙節，為被告自承在卷，並有彰化縣警
    察局一百年三月三十一日彰警交字第１００００１９１９１
    號函暨檢送之現場照片在卷可憑，則異議人於前揭時、地駕
    駛汽車行駛於快速道路上，有行車速度超過規定之最高速限
    三十五公里之違規，已甚為明確。
  (二)再查，本件測速地點為台六十一線南下一六八‧八公里處，
    其前方在台六十一線南下一六八‧四公里處之路旁外側，確
    實設有速限八十公里標誌及「前有測速照相」警告標示牌，
    且經實際測量結果，當時架設之移動式三腳架雷達測速儀器
    位置，與前述告示牌位置距離為四百十五公尺，足認舉發機
    關已明確告知用路人應依道路速限標誌行駛之事實，復有彰
    化縣警察局一百年三月三十一日彰警交字第１００００１９
    １９１號函文及隨函檢送之警告標示牌暨相對應里程標示彩
    色照片八張附卷可憑，足認本件合於第七條之二第二項「快
    速公路…須至少於三百公尺前明顯標示」之規定，舉發機關
    因此以科學測速儀器取得異議人超速違規之證據資料後逕行
    舉發，實屬於法有據。況對於行車速度超過最高速限之違規
    行為，本得採用固定或非固定式科學儀器取得證據資料，業
    如前述，異議人空言辯稱：員警是隱藏式偷拍，應屬無效之
    舉發云云，洵屬對於交通法規之誤認，要無可採。
五、綜上所述，異議人於前述時、地，確有汽車行駛於快速公路
    速度超過規定最高速限三十五公里之違規行為，堪予認定。
    從而原處分機關援引首揭規定，並參酌違反道路交通管理事
    件統一裁罰基準及處理細則所定標準，裁處異議人罰鍰三千
    五百元，並記違規點數一點，於法並無違誤。本件異議人空
    言否認違規，其聲明異議為無理由，應予駁回。
據上論斷，應依道路交通管理處罰條例第八十七條第二項，道路
交通事件處理辦法第十八條，裁定如主文。
中    華    民    國   100    年    4     月    29    日
                  交通法庭  法  官  劉元斐
上列正本證明與原本無異。
如不服本裁定，應於裁定送達後5 日內敘明抗告理由，向本院提
出抗告狀。
                            書記官  陳金鳳
中    華    民    國  100     年    5     月     4    日